【裁判字號】    96,簡上,253
【裁判日期】    970326
【裁判案由】    詐欺
【裁判全文】
臺灣士林地方法院刑事判決             96年度簡上字第253號
上  訴  人  臺灣士林地方法院檢察署檢察官
被      告  甲○○
上列上訴人因被告犯詐欺案件，不服本院刑事庭民國96年10月31
日96年度簡字第746 號第一審刑事簡易判決（偵查案號：臺灣士
林地方法院檢察署95年度偵緝字第481 號），提起上訴，本院管
轄第二審之合議庭判決如下：
    主  文
上訴駁回。
    事實及理由
一、本案經本院審理結果，認第一審判決被告犯刑法第30條第1
    項幫助犯同法第339 條第1 項詐欺取財罪，處有期徒刑三月
    ，並諭知如易科罰金以銀元三百元即新臺幣九百元折算一日
    ，減為有期徒刑一月又十五日，如易科罰金以銀元三百元即
    新臺幣九百元折算一日，其認事、用法及量刑均無不當，應
    予維持，引用第一審判決書記載之犯罪事實、證據及理由（
    如附件判決書）。
二、檢察官上訴意旨略以：被告甲○○販賣二個帳戶幫助他人詐
    欺之用，且被害人乙○○受害金額達新臺幣12萬1000元，原
    審判決量處有期徒刑三月，縱得易科罰金，亦未達到被害人
    受害金額，況未賠償受害人任何損失，原審量刑顯有失衡，
    爰依法提起上訴云云。惟查：刑事責任與民事損害賠償本為
    二不同領域，量刑時雖應考量被告犯罪後態度，仍不得僅因
    被告尚未賠償告訴人，即遽科以重刑。而量刑的輕重，屬事
    實審法院得依職權自由裁量之事項，苟已斟酌刑法第57條各
    款所列情狀而未逾越法定刑度，不得遽指為違法，且在同一
    犯罪事實與情節，如別無其他加重或減輕之原因，下級審量
    定之刑，亦無過重或失輕之不當情形，則上級審法院對下級
    審法院之職權行使，原則上應予尊重。本件被告犯刑法第30
    條第1 項幫助犯同法第339 條第1 項詐欺取財罪，原審審酌
    被告提供帳戶資料予他人使用，所為已影響社會正常交易安
    全，增加被害人尋求救濟之困難，並使犯罪之追查趨於複雜
    ，對於社會金融秩序之危害非輕，然被害人數僅一人及遭詐
    害之金額，與其犯罪後坦承犯行之態度等一切情狀，量處有
    期徒刑三月，並諭知如易科罰金以銀元三百元即新臺幣九百
    元折算一日，又因犯罪時間在96年4 月24日前，合於中華民
    國九十六年罪犯減刑條例第2 條第1 項第3 款之減刑條件，
    減為有期徒刑一月又十五日，如易科罰金以銀元三百元即新
    臺幣九百元折算一日，並未逾越法律規定之範圍，量刑亦稱
    妥適，尚難謂有何違法可言。又被害人損失金額固有新臺幣
    十二萬餘元之多，惟被告並非直接詐騙被害人之主犯，僅為
    出售帳戶供他人詐欺取財之幫助犯，其犯罪情節非重，且被
    害人損失金額與本院量處被告刑期之依據不同，要難以二者
    「折算金額」相較，而認有失衡之情形。本件檢察官前述上
    訴意旨，於法並無可採，其執此上訴意旨，指摘原判決不當
    ，求予撤銷改判，為無理由，應予駁回。
據上論斷，應依刑事訴訟法第455 條之1 第1 項、第3 項、第36
8 條、第373 條，判決如主文。
本案經檢察官高俊申到庭執行職務。
中    華    民    國    97    年    3     月    26    日
                  刑事第六庭審判長法  官  楊得君
                                  法  官  許永煌
                                  法  官  周明鴻
以上正本證明與原本無異。
本件不得上訴。
                                  書記官  丁梅芬
中    華    民    國    97    年    3     月    26    日


司法院資訊處製作；財團法人民間司法改革基金會備份。
